臺灣高雄地方法院刑事判決　　　　　　　95年度易字第2510號
公　訴　人　臺灣高雄地方法院檢察署檢察官
被　　　告　乙○○
　　　　　　丙○○
上列被告因竊盜案件，經檢察官提起公訴（95年度偵字第28803
號），本院判決如下：
    主  文
乙○○犯結夥三人、踰越牆垣竊盜未遂罪，累犯，處有期徒刑玖
月。
丙○○犯結夥三人、踰越牆垣竊盜未遂罪，處有期徒刑捌月。
    事  實
一、乙○○前因施用毒品案件，經本院於民國94年6 月30日以93
    年度易字第1235號刑事判決判處有期徒刑4 月確定，於94年
    12月9 日縮刑期滿執行完畢。詎未能警惕，復與丙○○及四
    名不詳姓名之成年人共同基於意圖自己不法所有之犯意聯絡
    ，六人於95年10月31日晚上10時30分至後述被查獲前之某時
    ，先結夥共同前往高雄市前鎮區○○○路825 號台糖加油站
    後方圍牆旁，共同翻越圍牆進入與該加油站相鄰之高雄市○○○路4 號、由泰興工程顧問有限公司（下稱泰興公司）向
    新系統物流公司所承租，用以置放工程需用電纜之倉庫內，
    徒手竊取該倉庫空地上之電纜40支（重約44.6公斤、價值約
    新臺幣〈下同〉20餘萬元），將該電纜搬運至上開與台糖加
    油站緊鄰之圍牆邊草叢，再於同處翻越圍牆外出，伺機再進
    入取出。嗣於翌日凌晨4 時30分前某時，乙○○與丙○○二
    人駕駛某不詳車牌廂型車倒車前往上開圍牆旁，欲取出圍牆
    內40支電纜之際，為在現場埋伏員警當場查獲而未得逞，並
    扣得上開40支電纜。
二、案經泰興公司訴由高雄市政府警察局前鎮分局報告臺灣高雄
    地方法院檢察署檢察官偵查起訴。
    理  由
一、按被告以外之人於審判外之陳述，雖不符刑事訴訟法第159
    條之1 至第159 條之4 之規定，而經當事人於審判程序同意
    作為證據，法院審酌該言詞陳述或書面陳述作成時之情況，
    認為適當者，亦得為證據，刑事訴訟法第159 條之5 第1項
    定有明文。本件檢察官及被告二人於本院審判程序時，就本
    判決所引用各項證據均同意作為證據，本院認該具有傳聞證
    據性質之證據，並無任何違法取證之情形，以之作為證據使
    用係屬適當，依上開規定，自得採為認定被告犯罪事實之證
    據。
二、被告乙○○、丙○○二人於本院審理時固不否認在上開時、
    地駕駛廂型車至該圍牆旁之事實，惟均矢口否認有何竊盜之
    犯行，被告乙○○辯稱：該廂型車是客人寄放要賣的，已經
    停在該處一星期了，當天是丙○○有意要買車，我與丙○○
    要牽車去洗車，因為玻璃很髒云云；被告丙○○辯稱：我從
    屏東上來，要買乙○○那部車子，所以我陪同乙○○去看車
    ，當時是要洗車云云。經查：
（一）本件查獲之40支電纜為泰興公司所有，原置放在泰興公司
      所承租位於高雄市○○○路4 號之倉庫內，失竊時間係在
      95 年10 月31日晚上10時30分之後至翌日凌晨4 時30分許
      之間等情，業據證人即泰興公司物料管理專員黃聖為、及
      新系統物流公司警衛林義勝於警詢時證述明確（見警卷第
      9-14頁），並有億泰電線電纜股份有限公司出場單影本、
      贓物認領保管單及失竊現場照片在卷可稽。而上開泰興公
      司倉庫與高雄市前鎮區○○○路825 號台糖加油站係以圍
      牆相隔緊鄰，被告二人並未否認，並經證人黃聖為與警員
      丁○○證述屬實。
（二）關於本件查獲經過，據警員丁○○到庭證稱：「因為泰興
      公司電纜時常遭竊，所以我們警方已經在現場埋伏兩天，
      第二天就是在95年11月1 日查獲」、「我們有看到共有六
      人自中華五路台糖加油站之圍牆跳入泰興公司」、「凌晨
      4 點多，因為看到他們人要跳進去搬運電纜，我們就開車
      過去圍捕，但是有人跑掉，只有抓到被告二人，當時被告
      二人在廂型車上」等語（見本院卷第51-53 頁）。被告二
      人對於當時出現在上開台糖加油站圍牆邊之現場，並遭警
      當場逮捕一情，均未否認，然有如上被告丙○○要買車、
      被告乙○○要洗車之辯解，而證人丁○○亦當庭證稱：雖
      有看到他們六人自加油站圍牆跳入泰興公司廠區倉庫，但
      不能判定是否被告二人等語（見本院卷第52頁）。是被告
      二人是否涉有本件犯行，自應從其他間接證據詳為勾稽，
      並就被告二人所為辯解，探究其中虛實。
（三）按在路旁或汽車上搭架廣告牌子，販售中古車輛，於現今
      社會，容非無有，惟除非是犯罪所得之贓車等特殊情形，
      尚無販賣者不知寄賣之車主為何人者。被告乙○○雖辯稱
      當時該廂型車係客人寄賣，然於查獲當日警詢及偵查時卻
      陳稱不知廂型車車牌號碼、不知車主姓名、電話、住址等
      資料，要回去查才知道等語，惟至檢察官第二次偵查迄本
      院審理時均未提供實際車主資料並聲請傳喚調查，是其所
      述該廂型車係客人寄賣云云，是否屬實，初已難遽信。又
      中古汽車之交易，價格較新車低，但風險頗高，一般購車
      者特別著重該中古車之零件汰換率、故障率及車輛性能，
      美觀與否常為次要考量，否則買而無用，或無端因修車導
      致高額花費，即與購買新車無異，因此實際試駕、試乘、
      檢視車體結構、零件內部系統等才是購買中古車首項要務
      。本件被告丙○○於凌晨4 時許向被告乙○○洽購中古車
      輛，夜間看車，已悖於常情，縱有其事，竟未關心車輛操
      控性能、有無異狀，而嘗試親自駕駛體驗，反而由被告乙○○將該車駛往加油站稱欲洗車，實有違一般社會認知。
      何況當時係凌晨時分，洗車已屬特異，且該加油站非24小
      時營業，無洗車機可用，業經丁○○警員到庭證述無訛，
      再者被告二人亦於警詢時自陳未攜帶任何洗車所用之毛刷
      、抹布等工具，現場亦無水管，如何洗車，亦屬難題。而
      被告二人遭警逮捕時，係先駕駛該廂型車至該處，並以倒
      車方式駛至該緊鄰置放被竊電纜之加油站圍牆邊後，熄火
      關燈坐在車上一情，已據被告丙○○於警詢時自陳無誤（
      見警卷第7 頁），是並無所稱洗車之事實，被告丙○○乃
      於該次警詢改稱是在車上聊天云云，益見詞窮。是被告二
      人前開辯解，核屬避重就輕，無可憑信。
（四）依上開現場埋伏警員丁○○之證述，確有看見共有歹徒六
      人自該加油站後方圍牆跳入緊鄰之泰興公司廠區，嗣後再
      自該圍牆跳出，時間點與泰興公司遭竊電纜之時段相吻合
      。嗣被告二人在埋伏警員發現歹徒要到該圍牆邊，研判係
      要進入將已搬運至圍牆邊之電纜取出，乃發動逮捕，證人
      丁○○業已證述在卷。時被告二人係駕駛該廂型車，以倒
      車方式駛至該加油站圍牆邊，而該圍牆另一面即為遭竊電
      纜置放處，時空出奇巧合地一致。且觀卷附現場照片，該
      加油站圍牆旁置放廢棄桌子1 只，可輕易藉由該桌子跨越
      圍牆，方便搬運圍牆內未竊取得手之物品，是本件無論電
      纜失竊時間、被竊地點、被告二人出現時機、場合及行動
      方式，均指向被告二人係埋伏警員所發現六名翻牆行竊者
      之其中二人。故丁○○警員雖因當時係夜間，不能明白指
      認被告二人是否確係翻牆之人，然既有看見共有六人翻牆
      越入泰興公司廠區，在當時時空環境，又無其他在場之人
      ，亦無誤認之疑慮，則被告二人確有翻牆越入泰興公司竊
      取上開電纜，並駕車前往該處伺機欲加以搬運時而遭查獲
      之情，自堪認定。而被告二人與四名不詳姓名之成年人，
      既有結夥三人以上共同翻越牆垣進入他人廠區行竊，自有
      竊盜之共同犯意聯絡與行為分擔無訛。
（五）綜上所述，本案事證明確，被告二人之犯行，堪以認定，
      應依法論科。
三、核被告二人所為，係犯刑法第321 條第2 項、第1 項第4 款
    、第2 款之踰越牆垣竊盜未遂罪。被告二人與其他四名不詳
    姓名之成年人就本件犯行有共同犯意聯絡與行為分擔，均為
    共同正犯。被告乙○○有如事實欄所載有期徒刑執行完畢之
    前科紀錄，有臺灣高等法院被告前案紀錄表在卷可查，其於
    有期徒刑執行完畢釋放後5 年內，再故意犯本件有期徒刑以
    上之罪，為累犯，應依刑法第47條第1 項之規定，加重其刑
    。其等所竊取之電纜尚在被害人公司倉庫內而未搬運取出得
    手，為未遂犯，應依刑法第25條第2 項之規定減輕其刑，並
    先加重後減輕之。起訴意旨認成立既遂，尚有未合，應予更
    正。審酌被告二人隨意竊取他人財物，所竊電纜價值達20餘
    萬元，已有不該，犯罪後復飾詞狡辯，未見悔意，另被告乙○○有多次竊盜前科，在相同倉庫行竊地點另有2 次搬運贓
    物犯行，搬運之物品亦為電纜，業經本院以96年度簡字第31
    2 號刑事簡易判決分別判處拘役及有期徒刑在案，被告丙○○亦有多次竊盜前科，此有該簡易判決書1 件及臺灣高等法
    院被告前案紀錄表附卷可按，顯見被告二人均素行非佳，自
    應予相當程度之刑事非難，惟所幸本件遭警及時查獲，被害
    人財物業已領回，未有進一步損失等一切情狀，分別量處被
    告二人如主文所示之刑，以資懲儆。公訴意旨未認定被告二
    人與其他四名不詳姓名之成年人結夥三人以上、翻越牆垣行
    竊之事實，而認被告二人僅成立刑法第320 條第1 項之普通
    竊盜罪，尚有未合，惟其起訴之基本事實同一，爰變更檢察
    官起訴法條。
據上論斷，應依刑事訴訟法第299 條第1 項前段、第300 條，刑
法第28條、第321 條第1 項第2 、4 款、第2 項、第25條第2 項
、第47條第1 項，判決如主文。
本案經檢察官甲○○到庭執行職務。
中　　華　　民　　國　　96　　年　　3 　　月　　21　　日
            鳳山刑事第二庭審判長法  官  黃建榮
                                法  官  洪珮婷
                                法　官  李嘉益
以上正本證明與原本無異。
如不服本判決，應於收受送達後10日內向本院提出上訴書狀。
中　　華　　民　　國　　96　　年　　3 　　月　　21　　日
　　　　　　　　　　　　　　　　書記官  郭南宏
附錄本案論罪法條：
中華民國刑法第321條
（加重竊盜罪）
犯竊盜罪而有左列情形之一者，處6 月以上、5 年以下有期徒刑
：
一  於夜間侵入住宅或有人居住之建築物、船艦或隱匿其內而犯
    之者。
二  毀越門扇、牆垣或其他安全設備而犯之者。
三  攜帶兇器而犯之者。
四  結夥三人以上而犯之者。
五  乘火災、水災或其他災害之際而犯之者。
六  在車站或埠頭而犯之者。
前項之未遂犯罰之。
